臺灣臺東地方法院民事裁定
111年度東建簡字第1號
原      告  夏懷遠  

被      告  陳靜瑩即朝陽山公墓

訴訟代理人  陳永豪  
            吳漢成律師
上列當事人間請求履行契約事件，本院裁定如下：
    主  文
原告之訴駁回。
訴訟費用由原告負擔。
    理  由
一、按起訴，應以訴狀表明當事人及法定代理人、訴訟標的及其
    原因事實、應受判決事項之聲明。民事訴訟法第244條第1項
    第1款至第3款定有明文。又該款所稱之「應受判決事項之聲
    明」乃請求判決之結論，亦係請求法院應為如何判決之聲明
    ，如當事人獲勝訴之判決，該聲明即成為判決之主文，並為
    將來據以強制執行之依據及範圍。是以原告提起給付之訴，
    依上揭起訴必備程式之規定，所表明訴之聲明（給付內容及
    範圍）與法院所為之判決主文，均必須明確一定、具體合法
    、適於強制執行（最高法院98年度台上字第599號判決意旨
    可資參照）。次按原告之訴，有起訴不合程式或不備其他要
    件者，法院應以裁定駁回之。但其情形可以補正者，審判長
    應定期間先命補正，民事訴訟法第249條第1項第6款亦定有
    明文。
二、經查：
　㈠原告提起本件訴訟，起訴狀所載訴之聲明欄記載為「被告應
    就坐落臺東縣○○鄉○○段0000地號之土地上朝陽山莊第15區之
    墓地上捌坪建築陸坪之涼亭，其規範及結構前堂兩側作椅子
    柱子樑等六分鋼筋外面洗石子，屋頂綁二層三分鐵，地磚為
    石英磚後面擋土牆升高至屋頂。」等語，核其前述記載之聲
    明未指明應於系爭2313地號土地之何一位置、方位施作涼亭
    ，以及施作涼亭之細部規格如涼亭樣式、形狀、高度、長度
    、寬度；前堂兩側椅子之樣式、長度、寬度、高度及材質；
    柱子、樑及屋頂之外觀與樣式、石英地磚之圖樣與顏色、廠
    牌、鋪法、長度、寬度；擋土牆之施作位置、外觀、材質、
    厚度等施作規格，亦未提出任何涼亭照片、示意圖、施作圖
    說及朝陽山莊第15區位置圖作為工程契約書之附件，且其提
    出之工程契約書就涼亭之施作地點、規格僅約定「二、工程
    地點：朝陽山莊第15區」、「五、工程規範：依朝陽山莊（
    空白）規範1.墓地捌坪，款項已付清。2.陸坪全涼亭，前堂
    兩側作椅子，餘兩坪作空地使用。3.涼亭洗石地磚石英磚。
    4.碑南非石尺二燙金。5.屋頂綁二層三分鐵。6.柱子、樑等
    鋼筋用六分鐵。7.餘款尚欠壹拾陸萬元。分兩次付清。8.民
    國105年4月24日涼亭後擋土牆升高至屋頂，經費貳萬陸仟元
    (蓋陳禮朝方形印章)」（見本院卷第9頁至第10頁、第60頁
    至第61頁），與法定程式不合，有原告起訴狀及附件工程契
    約書（含收付款明細表、土地使用權讓渡書）在卷可稽（見
    本院卷第6頁至第14頁）。
　㈡且原告於本院111年6月27日開庭時自陳：
　1.「（問：…兩造當初契約約定要建築的涼亭，其樣式有無約
    定何一樣式、有無照片、圖樣、施工圖說等可供特定？）被
    告是專門做後事墓地工程，他們有專業的工程人員，我這裡
    有底案，我說的底案是契約，我要求的工程不是要鉅細靡遺
    …我只是要被告按照契約鉅細靡遺做，照著陳禮朝跟我簽立
    的契約作。」（見本院卷第69頁）。
　2.「（問：你102年跟訴外人陳禮朝約定要建涼亭時，陳禮朝
    有無提供涼亭樣式的圖片、照片供你選擇？）這不用照片，
    只是照書面的契約來做就可以，陳禮朝當時並無提供涼亭的
    照片、圖片給我選擇，我只要被告按照我書面的契約來蓋就
    好。」（見本院卷第70頁第7行以下）。
　3.「（就你所知，朝陽山墓園現場有無其他已蓋好的涼亭樣式
    跟你當初與陳禮朝約定要蓋的涼亭樣式相同的？）因為我媽
    媽壽墓已做好了，我母親的壽墓就在朝陽山墓園，本件我所
    要要求被告做的涼亭就是『按照我母親的壽墓的樣式來做，
    我母親做的壽墓是比較隆重，相差的細節只是一些些』，我
    本件要求被告做的涼亭等建築『沒有像我母親的壽墓那樣隆
    重，但是樣式則是跟我母親的壽墓是大同小異的』。我現在
    要求被告蓋的涼亭跟我母親的『差別是：①大小不同，我的只
    有6坪，我母親的有12坪。②我母親的墓龜放上去的磚有8塊
    磚，之後要鋪大理石，但我這件沒有要鋪大理石。③我母親
    壽墓的牌坊有請人雕刻，我這件有牌坊但沒有要請人雕刻，
    牌坊的尺寸則是一樣的大小尺寸。④至於擋土牆上升至高屋
    頂也是跟我母親的壽墓一樣，椅子的設置也都是一樣的，只
    是因為坪數不同尺寸會依比例調整。」（見本院卷第70頁）
    。
　4.「【問：（本院卷頁7）事實及理由一、2稱涼亭工程費每坪
    約5萬，共計8坪，總價為新臺幣40萬元，但依工程契約書五
    (本院卷頁9)，墓地8坪，6坪全涼亭，所以墓地8坪是涵蓋6
    坪涼亭？還是墓地8坪與6坪涼亭是各自獨立？】總坪數是8
    坪，其中6坪是做涼亭，剩餘的2坪是留空地，之後要做路。
    」等語（見本院卷第71頁）。
　㈢本院綜合原告上開所述，認其本件請求被告給付之內容仍無
    從確定，原告訴之聲明既不明確，日後亦無法執行，是原告
    起訴程式於法不合，然此尚屬可得補正之事項，揆諸前揭規
    定，自有裁定命原告於一定期間內補正之必要，本院乃於11
    1年7月11日裁定命原告於該裁定送達後15日內補正本件具體
    明確之應受判決事項之聲明（即補正下列事項：1.具體指明
    ：①「該8坪土地」係位於系爭2313地號土地之何一位置，②
    被告應於「該8坪土地」之何一位置、何一方位施作涼亭，
    以及③「原告母親12坪壽墓」各組成結構之規格分別應如何
    調整至「本件6坪涼亭」規格（含壽墓、涼亭各組成結構之
    調整比例、細部規格）。2.提出標示「該8坪土地」坐落於
    系爭2313地號土地何一位置及「該6坪涼亭」係位於「該8坪
    土地」的哪一位置、方位之複丈成果圖。3.提出「原告母親
    壽墓規格應如何調整至本件涼亭規格（含壽墓、涼亭各組成
    結構之調整比例、細部規格）」之施作圖說。）。而該裁定
    已於111年7月18日寄存於新北市政府警察局新莊分局丹鳳派
    出所，經原告本人親自於翌（19）日前往該所簽名領取，有
    該所受理訴訟文書寄存送達登記簿存卷可查（見本院卷第98
    頁）。然原告逾期迄未補正，亦有本院收狀及收文資料查詢
    清單附卷可按（見本院卷第103頁、第104頁）。是原告逾期
    迄未補正，其訴顯難認為合法，應予以駁回。
三、依民事訴訟法第249條第1項第6款、第95條、第78條，裁定
    如主文。
中　　華　　民　　國　　111 　年　　9 　　月　　6 　　日
　　　　　　　　　臺東簡易庭　法  官　吳俐臻  　　　
上為正本係照原本作成。
如不服本裁定，應於送達後10日內向本院提出抗告狀，並繳納
抗告費1,000元。　　　　　
中　　華　　民　　國　　111 　年　　9 　　月　　6 　　日
                              書記官  王品涵